臺灣高等法院民事裁定
110年度抗字第261號
抗  告  人  劉育柔  
訴訟代理人  羅啟恒律師
上列抗告人因與相對人陳振興間停止執行事件，對於中華民國
110年1月21日臺灣臺北地方法院110年度聲字第19號裁定提起抗
告，本院裁定如下：
    主  文
抗告駁回。
抗告訴訟費用由抗告人負擔。
    理  由
一、按對於許可強制執行之裁定提起抗告時，法院因必要情形或依聲請定相當並確實之擔保，得為停止強制執行之裁定，強制執行法第18條第2項固有明文。惟該所謂「許可強制執行之裁定」提起抗告者，係指假扣押、假處分等保全程序裁定以外其他經法院許可其強制執行之非訟裁定而言，故債務人對於假扣押、假處分裁定提起抗告時，法院即不得依同法第18條第2項規定停止該假扣押或假處分裁定之保全執行（最高法院87年度台抗字第427號裁定意旨參照）。本件抗告人就相對人取得臺灣臺北地方法院109年度全字第380號裁定（下稱系爭裁定）為執行名義，並聲請原法院以109年度司執全字第579號進行定暫時狀態處分之保全程序（下稱系爭保全執行程序），以系爭裁定所載理由與事實多不相符，聲請依同法第18條第2項規定停止執行等情。因系爭裁定為保全程序裁定，應不適用同法第18條第2項規定，原法院裁定駁回抗告人之聲請，並無不合。
二、抗告人雖以系爭裁定係經法院許可後，可執以為執行名義，
    進行強制執行程序之裁定，即屬「許可強制執行之裁定」，
    應有強制執行法第18條第2項停止執行規定之適用云云。然
    同法第18條第2項係以「對於許可強制執行之裁定提起抗告
    時」為聲請執行停止之條件，抗告人僅以相對人執系爭裁定
    聲請系爭保全執行程序，即謂得適用該規定准許執行停止云
    云，顯有未合。抗告人又以續行系爭保全執行程序結果，將
    使相對人代行其在興纓企業有限公司董事長職務，恐將淘空
    該公司資產，並致其所持有公司股份價值嚴重跌落，主張應
    依民事訴訟法第491條第2項規定廢棄原裁定，並停止系爭保
    全執行程序云云。惟按原法院或審判長或抗告法院得在抗告
    事件裁定前，停止原裁定之執行，同法第491條第2項固有明
    文，但該規定係以原裁定執行結果將導致抗告人受不易回復
    之損害時，始應兼顧其利益，許法院或審判長斟酌情形而為
    停止原裁定執行之裁定（最高法院96年度台抗字第504號裁
    定意旨參照）。本件係抗告人遭原裁定駁回聲請停止系爭保
    全執行程序，所提起抗告程序，尚不生原法院在本院裁定前
    ，或本院於裁定前應為停止原裁定執行效力問題。抗告人此
    部分主張，亦有未合。其執此指摘原裁定不當，求為廢棄，
    並無理由，應予駁回。爰裁定如主文。　　
中　　華　　民　　國　　110 　年　　3 　　月　　19　　日
                  民事第八庭    
                        審判長法  官  陳邦豪
                              法  官  胡芷瑜
                              法  官  古振暉
正本係照原本作成。
本裁定除以適用法規顯有錯誤為理由外，不得再抗告。如提起再
抗告，應於收受送達後10日內委任律師為代理人向本院提出再抗
告狀。並繳納再抗告費新臺幣１千元。
中　　華　　民　　國　　110 　年　　3 　　月　　23　　日

    　　　　　　　　　　　　　書記官  廖逸柔